臺灣板橋地方法院刑事判決　　　　　　　100年度訴字第370號
公　訴　人　臺灣板橋地方法院檢察署檢察官
被　　　告　黃鎮海
　　　　　　陳志偉
上列被告等因搶奪等案件，經檢察官提起公訴（99年度偵字第31
262 、32061 號），被告等於準備程序中就被訴事實為有罪之陳
述，本院合議庭裁定由受命法官獨任行簡式審判程序，茲判決如
下：
    主  文
黃鎮海犯如附表所示之罪，各處如附表所示之刑。應執行有期徒
刑年捌月。
陳志偉犯如附表所示之罪，各處如附表所示之刑。應執行有期徒
刑年陸月。
    事  實
一、
  (一)黃鎮海前於民國92、93年間，先後因違反毒品危害防制條例
    及動產擔保交易法案件，經本院分別以92年度簡字第526 號
    、93年度簡字第976 號各判處有期徒刑3 月，上開二罪定應
    執行有期徒刑5 月確定。又因竊盜、搶奪案件，經本院分別
    以94年度簡字第373 號判處有期徒刑5 月、以94年度訴字第
    1131號判處有期徒刑2 年，嗣有期徒刑5 月部分經減刑後與
    不得減刑之有期徒刑2 年定應執行有期徒刑2 年1 月15日確
    定。另因違反毒品危害防制條例及詐欺案件，經本院分別以
    94 年 度訴字第2034號判處有期徒刑7 月、以95年度簡字第
    5371號判處有期徒刑4 月，二罪分別經減刑後，並應執行有
    期徒刑5 月確定。上開各罪經接續執行，於96年7 月31日因
    縮短刑期假釋出監，所餘刑期並付保護管束。惟於96年之假
    釋期間，復因搶奪案件，經本院以96年度訴字第4661號判處
    有期徒刑1 年6 月確定；另因違反毒品危害防制條例案件，
    經本院以97年度訴字第148 號判處有期徒刑7 月、5 月，提
    起上訴後，為臺灣高等法院以97年度上訴字第1524號判決上
    訴駁回確定，嗣經同院以97年度聲字第3718號裁定與搶奪案
    件所處之刑更定應執行刑為有期徒刑2 年3 月確定，且上開
    假釋並經撤銷，應執行殘刑3 月9 日，於97年3 月10日入監
    接續執行，甫於99年3 月31日縮刑期滿執行完畢（於本件構
    成累犯）。
  (二)陳志偉前於民國98年間因詐欺案件，經本院以98年度簡字第
    10066 號判處有期徒刑3 月確定，甫於99年8 月5 日縮刑期
    滿執行完畢（於本件構成累犯）。
二、詎黃鎮海、陳志偉二人均不知悔改，因缺錢花用，由陳志偉
    提議搶奪他人財物，又為逃避警方查緝，黃鎮海提議先竊取
    作案之機車，二人謀議後而為以下犯行：
  (一)共同意圖為自己不法之所有，先於99年11月13日某時許，由
    黃鎮海騎乘其所有之車牌號碼931-GBK 號普通重型機車搭載
    陳志偉四處找尋作案之機車，嗣於同日中午12時許，二人途
    經臺北縣土城市（已改制為新北市土城區，以下仍援用原名
    ）大同街11號前，見陳建助所有之車牌號碼LD2-205 號重型
    機車無人看管之際，推由陳志偉在旁把風，黃鎮海以自備之
    鑰匙1 支插入引擎電門啟動車輛之方式，竊取上開機車，得
    手後二人分乘兩輛機車離去。二人復共同意圖為自己不法之
    所有，由陳志偉騎乘上開竊得之931-GBK 號機車搭載黃鎮海
    前往臺北縣三峽鎮尋找行搶財物之對象，而於同日下午1時
    17分行經臺北縣三峽鎮○○路時，見大同路41之3 號前之行
    人黃家慧左手提有皮包，認有機可乘，遂趁其不備之際，以
    飛車搶奪之方式，由後座之黃鎮海徒手搶奪黃家慧手提之皮
    包1 個（內有現金新臺幣400 元、金融卡、信用卡、身分證
    、健保卡各1 張、門禁卡2 張及廠牌Nokia 3350行動電話1
    支），得手後隨即逃逸，並將上開機車棄置在臺北縣土城市
    ○○路上之某便利商店旁，搶得之金錢朋分花用，其餘竊得
    之物則棄置在臺北縣土城市某山區。
  (二)又共同意圖為自己不法之所有，循上開犯罪模式，於同日下
    午3 時58分，在臺北縣板橋市○○路58巷6 弄內，竊得王閔
    正所有而由王閔玄管領使用之車牌號碼LL9-285 號普通重型
    機車1 輛。嗣二人又共同意圖為自己不法之所有，由陳志偉
    騎乘上開竊得之機車搭載黃鎮海四處尋找行搶之對象，旋於
    同日下午4 時20分，行經臺北縣板橋市○○路○ 段50巷，見
    30號前之行人許珮蓁手提皮包，認有機可乘，遂趁其不備之
    際，以飛車搶奪之方式，由後座之黃鎮海徒手搶奪許珮蓁手
    提之包包1 個（內有現金新臺幣700 元、信用卡2 張、金融
    卡、身分證、健保卡各1 張、廠牌Apple iPhone 3GS、Noki
    a 行動電話各1 支），得手後隨即逃逸，並將上開機車棄置
    在臺北縣板橋市○○街53號前，搶得之金錢朋分花用、手機
    拋棄在臺北縣浮洲橋下，其餘之物則棄置在臺北縣板橋市○
    ○○路○ 段301 巷41弄5 之5 號前。
三、嗣因黃家慧、許珮蓁報警處理，經警調閱案發現場附近監視
    錄影畫面後，始循線查獲上情，並在臺北縣板橋市○○街53
    號前起獲LL9-285 號普通重型機車1 輛（已發還王閔玄），
    又在臺北縣板橋市○○○路上址為人拾獲許珮蓁之上開提包
    1 個（內有信用卡2 張、金融卡、身分證、健保卡各1 張，
    已發還許珮蓁）。
四、案經王閔玄、許珮蓁、黃家慧分別訴由臺北縣政府警察局（
    已改制為新北市政府警察局）海山分局、三峽分局移送臺灣
    板橋地方法院檢察署檢察官偵查起訴。
    理  由
一、本件被告黃鎮海、陳志偉二人所犯係死刑、無期徒刑、最輕
    本刑為3 年以上有期徒刑以外之罪，被告二人於準備程序中
    就被訴事實均為有罪之陳述，經本院告知簡式審判程序之旨
    ，並聽取公訴人、被告二人之意見後，經合議庭裁定由受命
    法官獨任行簡式審判程序審理，合先敘明。
二、上揭犯罪事實，業據被告二人於警詢、偵查中及本院審理時
    均坦承不諱，核與告訴人王閔玄、許珮蓁、黃家慧及被害人
    陳建助於警詢時之指訴、證述情節大致相符。而自黃鎮海之
    住處扣得作案時穿戴之雨衣2 件、外套1 件、安全帽1 頂，
    另在陳志偉之住處扣得作案時穿著之牛仔褲1 件，經與監視
    錄影翻拍畫面所顯示作案之人之穿著特徵互核相符，有監視
    錄影翻拍畫面32張、查獲現場模擬暨扣案物照片25張附卷可
    稽。是以被告二人前開自白核與事實相符，堪以採信。本件
    事證已臻明確，被告二人犯行均足堪認定，應予依法論科。
三、核被告二人就上開事實二、(一)、(二)之所為，均係犯刑法第32
    0 條第1 項之竊盜罪及同法第325 條第1 項之搶奪罪。被告
    二人就本件犯罪事實，有犯意聯絡及行為分擔，為共同正犯
    。又其二人所犯二次竊盜及二次搶奪罪，犯意各別，行為互
    殊，時間有異，均應予分論併罰。查被告二人前分別受有如
    事實欄所載有期徒刑執行完畢紀錄，各有其臺灣高等法院被
    告前案紀錄表1 份在卷可憑，其二人於受有期徒刑執行完畢
    後，5 年以內故意再犯本件有期徒刑以上之竊盜及搶奪罪，
    均為累犯，皆應依刑法第47條第1 項之規定加重其刑。
四、爰審酌被告黃鎮海有竊盜、施用毒品及多次搶奪、詐欺前案
    紀錄，被告陳志偉有竊盜、施用毒品及多次詐欺前案紀錄，
    且均甫經徒刑執行完畢出監，各有其上開被告前案紀錄表在
    卷可按，足認其等素行不佳，詎均不知悔改，年值青壯，不
    思謀求正職，僅因缺錢花用，即為本件多次竊盜及飛車搶奪
    犯行，罔顧被搶奪之被害人生命安全，對社會治安影響重大
    ，應嚴加非難；兼衡被告二人均為國中肄業之智識程度（見
    警詢筆錄）、被害人所受之損害、坦承犯行之犯罪後態度，
    及被告黃鎮海於本院審理其先前所犯搶奪案件期間而再為本
    件犯行（嗣該前案為本院以99年度訴字第3362號判處有期徒
    刑1 年），惡性尤重，告訴人王閔玄被竊之機車業已尋獲，
    告訴人許珮蓁部分物品亦已尋回等一切情狀，分別量處如附
    表所示之刑，並分別定其應執行之刑，以資懲儆。至被告二
    人竊盜機車所自備之鑰匙，未予扣案，且經被告黃鎮海供稱
    已丟棄在浮洲橋下之大漢溪，復無證據證明其尚存在，爰不
    予宣告沒收；至扣案之被告二人所有之雨衣、外套、牛仔褲
    及安全帽，為被告二人之日常生活用品，不具危險性，因與
    本件犯行無關，亦不予宣告沒收，附此敘明。
據上論斷，應依刑事訴訟法第273 條之1 第1 項、第299 條第1
項前段，刑法第28條、第320 條第1 項、第325 條第1 項、第47
條第1 項、第51條第5 款，刑法施行法第1條之1，判決如主文。
本案經檢察官黃致中到庭執行職務。
中    華    民    國   100    年    3     月    22    日
                  刑事第二庭  法  官  曹惠玲
上列正本證明與原本無異。
如不服本判決，應於判決送達後10日內敘明上訴理由，向本院提
出上訴狀 (應附繕本) ，上訴於臺灣高等法院。其未敘述上訴理
由者，應於上訴期間屆滿後20日內向本院補提理由書「切勿逕送
上級法院」。
                              書記官  蕭佩宜
中    華    民    國   100    年    3     月    24    日
附錄本案論罪科刑法條全文：
中華民國刑法第320 條
（普通竊盜罪、竊佔罪）
意圖為自己或第三人不法之所有，而竊取他人之動產者，為竊盜
罪，處5 年以下有期徒刑、拘役或500 元以下罰金。
意圖為自己或第三人不法之利益，而竊佔他人之不動產者，依前
項之規定處斷。
前二項之未遂犯罰之。
中華民國刑法第325 條
（普通搶奪罪）
意圖為自己或第三人不法之所有，而搶奪他人之動產者，處6 月
以上5 年以下有期徒刑。
因而致人於死者，處無期徒刑或7 年以上有期徒刑，致重傷者，
處3 年以上10年以下有期徒刑。
第1 項之未遂犯罰之。
--------------------------------------------------------
附表：論罪科刑內容
┌──┬───┬────┬───────┬───────────────┐
│編號│被  告│犯罪事實│所犯法條及罪名│        主          文        │
├──┼───┼────┼───────┼───────────────┤
│ 一 │黃鎮海│如事實二│刑法第320 條第│黃鎮海共同竊盜，累犯，處有期徒│
│    │      │、(一)所│1 項之竊盜罪  │刑陸月。                      │
│    │      │載      ├───────┼───────────────┤
│    │      │        │刑法第325 條第│黃鎮海共同意圖為自己不法之所有│
│    │      │        │1 項之搶奪罪  │，而搶奪他人之動產，累犯，處有│
│    │      │        │              │期徒刑壹年陸月。              │
│    │      ├────┼───────┼───────────────┤
│    │      │如事實二│刑法第320 條第│黃鎮海共同竊盜，累犯，處有期徒│
│    │      │、(二)所│1 項之竊盜罪  │刑伍月。                      │
│    │      │載      ├───────┼───────────────┤
│    │      │        │刑法第325 條第│黃鎮海共同意圖為自己不法之所有│
│    │      │        │1 項之搶奪罪  │，而搶奪他人之動產，累犯，處有│
│    │      │        │              │期徒刑壹年伍月。              │
├──┼───┼────┼───────┼───────────────┤
│ 二 │陳志偉│如事實二│刑法第320 條第│陳志偉共同竊盜，累犯，處有期徒│
│    │      │、(一)所│1 項之竊盜罪  │刑陸月。                      │
│    │      │載      ├───────┼───────────────┤
│    │      │        │刑法第325 條第│陳志偉共同意圖為自己不法之所有│
│    │      │        │1 項之搶奪罪  │，而搶奪他人之動產，累犯，處有│
│    │      │        │              │期徒刑壹年伍月。              │
│    │      ├────┼───────┼───────────────┤
│    │      │如事實二│刑法第320 條第│陳志偉共同竊盜，累犯，處有期徒│
│    │      │、(二)所│1 項之竊盜罪  │刑伍月。                      │
│    │      │載      ├───────┼───────────────┤
│    │      │        │刑法第325 條第│陳志偉共同意圖為自己不法之所有│
│    │      │        │1 項之搶奪罪  │，而搶奪他人之動產，累犯，處有│
│    │      │        │              │期徒刑壹年肆月。              │
└──┴───┴────┴───────┴───────────────┘